---
title: "etude statistique sur ma base de donnée"
author: "RAHERINASOLO Ange Emilson Rayan"
date: "`r Sys.Date()`"
output:
  pdf_document: default
  word_document: default
---

```{r setup, include=FALSE}
knitr::opts_chunk$set(echo = TRUE)
```

## INTRODUCTION

ce document si contre resume les informations de la base de donnée générer dans le cadre du cours de R

PLAN

le documment sera subdiviser en 2 partie :

Part I : STATISTIQUE DES DONNEES QUANTITATIVE

## Part I : STATISTIQUE DES DONNEES QUANTITATIVE

dans cette partie nous verrons les statistiques des différentes données quantitatives

## NOTE :

ci contre on peut voir les informations générales concernant la variable note:

```{rnew_data_base$note }

summary(new_data_base$note)
```

# POIDS:

les donnée importantes de la variable poids

```{r new_data_base$poids}

summary( new_data_base$poids )
```

on resumé:

```{r  new_data_base$poidr, echo=FALSE}
  ggplot(data=new_data_base, aes(x=poids)) +
  geom_bar(fill="red", color="black") +
  labs(title="représentation de la répartition suivant le poids")
```

## TAILLE:

```{r new_data_base$tailler}
summary(new_data_base$taille)
```

on résumé

```{r new_data_base$taille, echo=FALSE}
library(ggplot2)
 ggplot(new_data_base, aes(x=taille)) +
  geom_bar(fill="blue", color="black") +
  labs(title="représentation de la répartion suivant la taille")
```

## Part II: STATISTIQUES DES DONNEES QUALITATIVE

## SEXE:

on peut voir si contre la répartition des individus suivant leur sexe

```{r new_data_base$sexe, echo=FALSE}
library(ggplot2)
ggplot(data = new_data_base, aes(x = "", fill =sexe)) +
   geom_bar(width = 1) +
   coord_polar(theta = "y") +
   labs(title = "Répartition suivant le sexe",
        fill = "Sexe")
```

## MENTION

le graphique si contre montre la répartition des mentions reçus par les individus:

```{r new_data_base$mention, echo=FALSE}
 library(ggplot2)
ggplot(data = new_data_base, aes(x = "", fill = mention)) +
   geom_bar(width = 1) +
   coord_polar(theta = "y") +
   labs(title = "Répartition des Mentions",
        fill = "Mention")

```

## CLASSE:

le graphique si contre montre la répartition suivant la classe des individus:

```{r new_data_base$classe, echo=FALSE}
 library(ggplot2)
ggplot(data = new_data_base, aes(x = "", fill = classe)) +
   geom_bar(width = 1) +
   coord_polar(theta = "y") +
   labs(title = "Répartition suivant la classe",
        fill = "classe")

```
